【裁判字號】    98,執消債更,38
【裁判日期】    981001
【裁判案由】    更生執行事件
【裁判全文】
臺灣基隆地方法院民事裁定          98年度執消債更字第38號
聲明異議人
即  債務人  陳孝宏
代  理  人  黃金洙律師
相  對  人
即  債權人  有限責任基隆市第二信用合作社
法定代理人  謝國棟
上列當事人就債務人陳孝宏聲請消費者債務清理事件中對本院98
年6月12日編製之債權表提出異議，本院裁定如下：
    主    文
相對人即債權人有限責任基隆市第二信用合作社之債權應為新臺
幣肆佰肆拾玖萬壹仟伍佰肆拾元。
    理    由
一、按對於債權人所申報之債權及其種類、數額或順位，債務人
    或其他債權人得自債權表送達之翌日起，監督人、管理人或
    其他利害關係人得自債權表公告最後揭示之翌日起，於10日
    內提出異議，消費者債務清理條例第36條第 1項定有明文。
    又前項異議，由法院裁定之，並應送達於異議人及受異議債
    權人，復為同條第2項所明定。
二、本件裁定開始更生程序後，相對人即債權人有限責任基隆市
    第二信用合作社已於民國（下同）98年 2月25日申報債權，
    聲明異議人即債務人陳孝宏則於債權表公告並送達後10日內
    對於該債權人申報之債權金額提出異議，並主張：債權人於
    96年間曾先後依臺灣臺北地方法院民事執行處96年度執天字
    第49930號執行命令及臺灣士林地方法院民事執行處 96年執
    祥字第 40463號執行命令強制執行債務人對第三人華藏世界
    傳播股份有限公司及臺灣藝術電視股份有限公司之薪資債權
    ，然債權人向本院陳報之債權額，並未扣除該等經由強制執
    行程序所受償之金額，是債權人所陳報之數額顯有錯誤，爰
    依消費者債務清理條例第36條第 1項規定聲明異議，並提出
    臺灣臺北地方法院民事執行處96年度執天字第 49930號執行
    命令、臺灣士林地方法院民事執行處96年執祥字第 40463號
    執行命令及臺灣藝術電視股份有限公司98年1月至5月份薪資
    明細表為證。
三、相對人即債權人有限責任基隆市第二信用合作社則提出：(一)
    債權人前執行債務人對第三人華藏世界傳播股份有限公司之
    薪資債權，惟第三人陳報債務人已離職無可供執行之債權；
    (二)又債權人前執行債務人對第三人臺灣藝術電視股份有限公
    司之薪資債權，共計受償新臺幣（下同）42,239元，而債務
    人對尚有二筆債權，上開受償金額經充償債權金額1,376,47
    1元此筆之自92年10月16日至93年2月 1日之利息及違約金後
    ，尚餘債權金額本金1,376,471元，及自93年2月 2日至清償
    日之利息、違約金迄今尚未受償；另一筆債權本金1,467,23
    8元，及自91年12月1日至清償日之利息、違約金均未受償等
    語置辯。
四、經查：(一)債權人於97年間向臺灣士林地方法院院民事執行處
    聲請強制執行債務人對第三人臺灣藝術電視股份有限公司之
    薪津債權，經該院民事執行處以97年度執祥字第40463 號一
    案核發扣押命令及移轉命令，並且受償42,239元等情，此為
    債權人所不爭執。(二)又債權人雖主張前向臺灣臺北地方法院
    民事執行處聲請強制執行債務人對第三人華藏世界傳播股份
    有限公司之薪資債權，因第三人陳報債務人已離職無可供執
    行之債權，惟查債權人於96年 7月24日聲請強制執行債務人
    於第三人之薪資債權，經法院於96年8月 7日核發扣押命令，
    第三人就此未提出異議，並於96年 8月28日核發移轉命令在
    案，有本院依職權調閱臺灣臺北地方法院96年度執字第4993
    0 號強制執行案卷查核屬實；另第三人華藏世界傳播股份有
    限公司就債務人之薪資債權執行結果函覆本院表示債務人於
    任職該公司時，自96年 2月起每月就債務人薪資債權扣押部
    分開立支票予債權人，每月扣押並交付金額分別為96年 2月
    份14,000元、3月份14,000元、4月份14,000元、5月份10,71
    0元、8月份14,666元、9月份11,266元、10月份 11,450元、
    11月份10,855元、12月份3,805元，共計104,752元，有華藏
    世界傳播股份有限公司98年8月17日（九八）華電字第09808
    17001 號函在卷可稽，是債務人就此部分之聲明異議，本院
    認有理由。(三)據上論結，本件債權人對債務人之薪資債權先
    後受償104,752元及42,239元，則其原所申報至本件於98 年
    2月17日裁定開始更生程序前（即至98年2月16日止）屬於更
    生債權之本金、利息及違約金等之債權總額，並未就受償金
    額依法充償，而提出之未受償之債權金額顯然有誤，故本件
    債權人之債權總額應為4,491,540元[計算式：4,638,531-10
    4,752-42,239＝4,491,540]。
五、綜上所述，本件債務人之聲明異議為有理由，爰依消費者債
    務清理條例第36條第2項規定，裁定如主文。
中    華    民    國    98    年    10    月    1     日
                          司法事務官  陳憲銘
以上正本係照原本作成。
如不服本裁定，應於裁定送達後10日內，以書狀向本院司法事務
官提出異議。
中    華    民    國    98    年    10    月    5     日
                          書  記  官  黃筱雯

司法院資訊處製作；財團法人民間司法改革基金會備份。
